臺灣高等法院高雄分院刑事判決　　　　100年度上易字第503號
上　訴　人
即　被　告　鍾秀梅
選任辯護人　吳春生律師
　　　　　　陳松甫律師
　　　　　　蔡念辛律師
上列上訴人因業務侵占等案件，不服臺灣高雄地方法院99年度易
字第854 號中華民國100 年3 月31日第一審判決（起訴案號：臺
灣高雄地方法院檢察署98年度調偵字第1265號），提起上訴，本
院判決如下：
    主  文
上訴駁回。
    事  實
一、鍾秀梅自民國（下同）96年1 月1 日起，先任職在明志菸酒
    有限公司（下稱明志公司），嗣於97年1 月間調往明宏藥品
    有限公司（下稱明宏公司，明志公司和明宏公司屬同一企業
    體，詳後述），均擔任業務員工作，負責向客戶銷售貨品及
    收取貨款，為從事業務之人，並以此為明志、明宏公司處理
    事務，竟意圖為自己不法之所有，於附表編號1-9 所示之時
    間，以附表編號1-9 所示方式，將其因業務上收取而持有如
    附表編號1-9 所示之明志公司、明宏公司貨款侵占入己，未
    依規定繳回公司。又於附表編號10所示時間，佯稱客戶「資
    源回收─杉林」要訂貨，使明宏公司不疑有他而交付價值新
    臺幣（下同）5510元（起訴書誤載為5500元）之貨物至其所
    指定如附表編號9 所示地點後，其再載往他處；另意圖為自
    己不法之利益，於附表編號11所示時間，以附表編號11所示
    手法，為違背其任務之行為，致生損害於明志、明宏公司之
    財產。嗣經明志公司、明宏公司之實際負責人黃庭堅發現帳
    目與出貨傳票金額不符，始查悉上情。
二、案經明志公司、明宏公司訴由臺灣高雄地方法院檢察署檢察
    官偵查起訴。
    理  由
一、證據能力部分：
    按被告以外之人（包括證人、鑑定人、告訴人、被害人及共
    同被告等）於審判外之陳述雖不符刑事訴訟法第159 條之1
    至之4 等四條之規定，而經當事人於審判程序同意作為證據
    ，法院審酌該言詞陳述或書面陳述作成時之情況，認為適當
    者，亦得為證據；當事人、代理人或辯護人於法院調查證據
    時，知有刑事訴訟法第159 條第1 項不得為證據之情形，而
    未於言詞辯論終結前聲明異議者，視為有前項之同意，同法
    第159 條之5 定有明文。本判決所引用下列證據，其原屬於
    傳聞證據部分，檢察官及被告、辯護人均同意作為證據（見
    本院卷第31頁、第32頁），本院審酌各該言詞陳述或書面陳
    述作成時之情況，認為適當，依上開規定，有證據能力。
二、訊據上訴人即被告鍾秀梅矢口否認上開犯行，辯稱：附表所
    示時間，渠係任職在明春行，明志公司提起本件告訴顯不合
    法。又附表編號1 、2 之款項是呆帳，而其餘款項均屬未收
    之貨款，渠並未侵占，切結書是渠要離職時被迫填寫的，且
    客戶名稱、金額是渠簽名後才填云云。經查：
(一)、證人即明志、明宏公司實際負責人黃庭堅於原審審理時具結
    證稱：「我在明志公司擔任總經理，名義負責人為黃宏堯，
    是我大哥的兒子。明宏公司名義負責人為我兒子黃豪逸，我
    也是擔任總經理。明志、明宏公司是同樣的公司，2 家公司
    商流、物流及辦公室都一樣，帳也作在一起，只是業務員作
    業方式不同。明春行是我們公司成立20年前的名稱，後來因
    為業務壯大，所以過了10幾年後就去名，改成明志、明宏公
    司。明春行是明志、明宏公司的代名詞，就像偏名，並沒有
    這家公司。被告原本是明志公司的員工，有被我們發現侵占
    ，第1 、2 次是於96年1 月到6 月份的時候，我們有原諒她
    ，讓她扣薪分期返還。第3 次又發現侵占情事，我們就於97
    年1 月份左右將被告調到明宏公司。」等語（見原審卷第14
    5-146 、155 頁）；又證人即明志公司名義負責人黃宏堯亦
    於原審審理時具結證述：「我在明志公司擔任貨物調度職務
    及掛名負責人，也有在明春行任職過，但明春行現在不存在
    ，那是以前的行號名稱。明志公司實際業務是由黃庭堅負責
    ，我們是家族企業。被告第1 、2 次挪用公款的問題都是在
    明志公司擔任員工時，會計有去查，第3 次被告就調到明宏
    公司。雖然明志、明宏是不同公司，但明志、明宏公司體制
    都是一樣，只是作法不同。」等語（見原審卷第170-175 頁
    ）；而證人即明宏公司經理黃正信於原審審理時具結亦證稱
    ：「明宏、明志都是同公司，我們的老闆是黃庭堅。我大概
    從12年前開始任職於明宏公司到現在，於98年9 月份升經理
    的。被告都有在明志、明宏公司任職，原本被告在明志公司
    那邊，後來好像有2 次侵占公款，黃庭堅給她機會再調到明
    宏公司。明志、明宏公司是明春行下面的商號，只是作法不
    同而已。明春行是以前我們公司的名字，在南區店家都稱我
    們明春行，明春行就是代表明志、明宏公司名義，只是1 個
    名稱」等語（見原審卷第192-194 、197 、202 頁）。再參
    酌卷附出貨傳票上，均有記載「春」字（見臺灣高雄地方法
    院檢察署98年度他字第2113號卷，下稱他字卷，第80-81 頁
    及卷末資料袋，原審卷第65、66、68、71、72、74-76 、78
    、80-81 、87、89、90頁），且卷存97年1 月31日、2 月28
    日之業務領油費補助費資料表，及97年4 月1 日、5 月1 日
    之月初領薪水人員資料表上，均同時有明宏公司印文、上開
    「春」字、「明春行」等字樣（見原審卷第83-86 頁），及
    明志公司營利事業登記證之登記住址為：高雄市路○區○○
    村○○路260 號1 樓，而明宏公司之營利事業登記證之登記
    地址為：高雄市路○區○○村○○路255 號1 樓（見原審卷
    第114-115 頁），相距甚近等情，暨證人黃庭堅所提出之第
    一產物保險股份有限公司員工誠實保證保險單上係以明志公
    司、明宏公司及其他3 家公司共同為被保險人（見他字卷第
    40-49 頁），足認明志、明宏公司實際負責人均為黃庭堅，
    且明志、明宏公司為同一企業體，僅是不同公司名稱，而明
    春行是明志、明宏公司之代稱，非獨立之公司或獨資商號無
    誤。另輔以上開保險單內，詳載被告為明志業務員，保險金
    額100 萬（見他字卷第43頁），而上揭業務領油費補助費資
    料表及月初領薪水人員資料表上也均有被告之親筆簽名以確
    認渠有領到補助費、薪資；此外，依證人黃庭堅所提之96年
    1 月1 日委任契約（見他字卷第5 頁），立契約人一方為明
    志、明宏公司，另一方則為被告，委任期間自96年1 月1 日
    至98年1 月1 日，同樣經被告親筆簽名，並記載渠之身分證
    統一編號、地址，暨96年1 月1 日約僱人員僱用契約書（見
    原審卷第82頁），亦載明明志公司自96年1 月1 日至96年12
    月31日止，為適應業務需要僱用鍾秀梅為約僱人員字樣，並
    經被告簽名蓋印無誤，顯見被告確實任職於明志、明宏公司
    所組成之企業體下擔任業務員，且於97年1 月間自明志公司
    調往明宏公司作業甚明，故明志公司、明宏公司自得依法提
    起本件告訴。又明志、明宏公司既屬同一企業體，且均為證
    人黃庭堅所實際負責，縱告訴狀未載明宏公司之名稱，仍不
    影響證人黃庭堅本於明志、明宏公司法定代理人而為明志、
    明宏公司提起本件告訴之意。故被告於原審辯稱非受僱於明
    志、明宏云云，顯與事實不合，不足採信。
(二)、被告於上開公司任職期間之職務為業務員，負責向客戶銷售
    貨品，填寫估價單、出貨傳票及收取貨款，並以此方式為明
    志、明宏公司處理事務等各節，業據被告所不爭，核與證人
    黃庭堅、黃正信於審理時之證述相符（見原審卷第145-161
    、180 、191-204 頁），被告自屬從事業務之人，應堪認定
    。
(三)、關於證人黃庭堅所提卷存之切結書，被告於偵訊時2 次自承
    ：「（問：為何簽切結書？）因為是我經手的東西，我認為
    我應該負責。」、「當初我簽切結書時，是我認為我要對事
    情負責，我不會逃避責任」等語明確（見他字卷第56、66頁
    ），是被告顯然對於切結書之內容、意義了然於胸。再觀切
    結書上以電腦打字列印「本人鍾秀梅任職於明志菸酒有限公
    司（或載明宏藥品有限公司）擔任業務員，負責業務銷售及
    收取公款，因利用職務便利，向客戶○○○（此部分原為空
    白，經人以手寫填入客戶名稱）收取公款總計新臺幣○○○
    （此部分原為空白，經人以手寫填入金額）元整，據為己用
    ，並向客戶借與竊取簽收單（即上開出貨傳票）回報公司，
    佚6 月1 日公司察覺，經逐戶對帳後，坦承確實無誤，恐口
    說無憑特立此書。本人與保證人同意於中華民國97年7 月30
    日，將上述侵占公款全數清償完畢，保證人願負連帶賠償責
    任，並自願拋棄民法償債篇各法條內有關保證人之權利，倘
    有違誤或延遲，願承負所有民事、刑事的法律責任，絕無異
    議」等字，衡酌任何具有正常智識之成年人，均能理解上開
    文字係在表明被告有侵占公款行為並願償還之內容，遑論是
    自承已工作10年，有一定社會經歷之被告（見原審卷第211
    頁）。而細觀上開切結書所載之手寫客戶名稱、金額更與卷
    附之出貨傳票所示之客戶欠款金額明細大致相同（見前揭出
    處，詳細金額即如附表所示），亦屬有據。被告既於切結書
    有簽名、蓋印並填載自己之身分證統一編號、地址等，應可
    斷定被告確有坦承切結書所載情事無疑。至被告辯稱切結書
    是渠要離職時被迫填寫的，且客戶名稱、金額是渠簽名後才
    填寫的云云，然有如上述，依被告之社會經歷，甚或一般人
    ，均難謂有何不明白上揭切結書所載之意，自不可能於切結
    書上客戶名稱、金額均未填寫前，貿然簽名、蓋印。又倘若
    被告所辯為真，為何證人黃庭堅不任意填載客戶名稱及金額
    ？又為何會出現切結書之金額與出貨傳票上客戶欠款明細均
    大致相符之情形？況且，與附表相應之切結書，其上所寫日
    期均為97年7 月9 日，而同日被告尚有簽下非在檢察官起訴
    事實範圍內之其他切結書（內載文字均相同，僅手寫之客戶
    名稱、金額不同，見他字卷第35、39頁）、本票及協議書（
    見他字卷第36、38頁），內容均表明被告有侵占貨款行為，
    甚至在該些切結書上手寫塗改部分，均蓋有「鍾秀梅」之印
    文，由此研判，顯然切結書之簽立應如證人黃庭堅上開所述
    ，係經與被告對帳後，填妥客戶名稱及金額，再由被告確認
    無誤，被告始簽名蓋印以示負責。被告上開所辯，顯與常理
    相違，不足採信。
(四)、被告於偵訊時曾自承：「我確實有侵占附表編號1-9 所示之
    貨款」、「附表編號5 、7 之貨款我確實有收，但沒有入公
    司帳，等同侵占公司之貨款」等語甚明，並經原審勘驗無誤
    （見他字卷第54、67頁、原審卷第99-108頁），核與證人黃
    庭堅於偵訊及原審審理時稱：「被告任職在明志公司時，我
    們依估價單之電話打給客戶（即附表編號1 、2 所示之客戶
    ）對帳，客戶說沒有欠這些錢，錢都有付給被告，但被告卻
    將這些貨款向公司報欠款。被告換到明宏公司也是一樣，因
    為我發現客戶『仙進－檳』（附表編號3 、4 ）、『你會紅
    』（附表編號5 、6 ）帳目有異樣，所以我就親自去『仙進
    ─檳』、『你會紅』那裡對帳，發現被告收了貨款沒有交回
    公司，所以我就找被告，並請黃正信再去對帳，客戶就說被
    告收款後，再跟客戶借出貨傳票三聯單中，表示客戶欠款之
    紅單聯回公司報客戶欠帳，而將貨款自己先挪用，客戶也都
    配合他。而且我們要去客戶處對帳前，被告就先打電話與客
    戶套好，等公司的人去對帳時，要客戶先承認說還有欠帳，
    所以每家客戶對帳時都沒問題，隔禮拜經理黃正信再去找客
    戶收貨款時就出問題了，因客戶就說是被告先打電話要求客
    戶在對帳的時候，先坦承有欠款，之後會再和客戶算清楚，
    但事後被告並沒有拿錢去給客戶算清楚，所以就向黃正信講
    實情。經對帳結果，除上開客戶『仙進－檳』、『你會紅』
    外，客戶『聯鴻』、『新同光』、『仕鴻』、『順正─檳』
    、『賀買』也都說已經有付款給被告了。我們去查完帳後被
    告有承認挪用貨款，所以我們才寫切結書，將客戶名稱及金
    額都寫好，經被告核對沒有問題後讓被告簽名。」等語（見
    原審卷第145-161 頁）；證人黃正信於偵訊及原審審理時證
    稱：「我於97年間有跟被告交接業務，因為發現帳款有問題
    。客戶『仙進－檳、榕樹下、明星、賀買』是我去交接的。
    客戶『仙進─檳』有說在我還沒有去對帳前，被告有打電話
    拜託客戶先承認貨款還沒付，之後被告會拿錢給客戶付貨款
    。此外，客戶『順正─檳』、『新同光』都說貨款已付了，
    但公司卻沒收到錢」等語（見偵卷第21-22 頁，原審卷第19
    1-20 4頁）；及證人即附表編號3 、4 所示之客戶「仙進─
    檳」負責人葉春秋；編號5 、6 所示客戶「你會紅」負責人
    孫美娟；編號7 所示客戶「仕鴻」負責人鄭楙蒼；編號9 所
    示客戶「賀買」負責人歐又禎於偵訊均證稱有將貨款交給被
    告等語相符（見他字卷第65、67頁，偵卷第32、44頁），並
    經原審勘驗上開證人偵訊筆錄無誤，亦有勘驗報告可佐（見
    原審卷第99 -107 頁），顯然證人黃庭堅、黃正信上開所述
    並非無據。再輔以證人黃庭堅、黃正信、葉春秋、孫美娟、
    歐又禎、鄭楙蒼與被告並無恩怨，應無必要故意設詞誣陷被
    告，復經其等均具結在卷，應足以採信，且證人黃庭堅已提
    出與附表所示客戶、金額相對應之估價單、出貨傳票（含代
    表客戶未付款之紅單聯原本）、切結書、帳冊等件為憑（見
    他字卷第80-81 頁及卷末資料袋，原審卷第59-81 、87、87
    - 90、116-126 、216 頁），應認被告有將附表編號1-4 、
    5-9 所示之貨款金額侵占入己等行為，顯屬事實。辯護人雖
    又辯稱：證人葉春秋、孫美娟、歐又禎、鄭楙蒼等人上揭證
    言均是為消滅己之貨款債務，而為有利於己之陳述，顯不可
    信云云，然本院審酌上揭證人均經具結，應無必要為了金額
    不高之貨款而甘犯偽證罪之風險，是辯護人所辯不足採信。
    至於被告另辯稱：附表編號3 所示貨款，係渠向證人葉春秋
    借5000元，葉春秋希望渠用貨款來抵云云（見原審卷第205
    頁），然證人葉春秋於偵訊證稱：「被告說要跟我借5000元
    ，帳的部分她會處理，也就是說我把附表編號3 該筆貨款交
    給她，她先拿去使用，之後再處理公司帳單的部分」等語明
    確（見他字卷第66頁），足認證人葉春秋已將附表編號3 所
    示貨款交給被告無誤，是被告擅自將該筆貨款挪作私用，自
    仍具易持有為所有之犯意與行為甚明，渠上開所辯，亦不能
    動搖渠有業務侵占之行為。
(五)、就附表編號10所示客戶「資源回收─杉林」部分，證人黃正
    信已證述該客戶為被告所虛構，實際上被告委由明宏公司另
    一客戶「美樹檳榔攤」之老闆娘代為簽收貨物，被告再去把
    貨載走，之後公司也沒收該筆匯款等情明確（見原審卷第19
    4-195 頁），並有出貨傳票、切結書為佐（見原審卷第67-6
    8 頁），而被告也從未爭執該客戶為渠虛擬，是明宏公司確
    有因被告虛擬客戶「資源回收─杉林」要訂貨，而交付價值
    5510元之貨物（貨物清單詳如上揭出貨傳票）乙情無疑。又
    雖明宏公司之客戶可由業務員自行開發，只要業務員能於出
    貨後按期取回貨款，明宏公司並不會特別限定客戶為何人，
    或被告以何方式賣出貨品，此據證人黃庭堅證述甚明（見原
    審卷第266 頁），且觀證人黃庭堅所提公司內帳（見原審卷
    第119 頁），被告以虛擬之客戶「資源回收─杉林」之名出
    貨已有相當時日，期間更不乏正常繳回貨款給公司之情事，
    益徵上情無誤。然而，明宏公司是先出貨給客戶再收款，若
    是業務員要自己買貨就必須用現金至門市向公司買，當場付
    清，業據證人黃庭堅於原審審理時證述甚詳（見原審卷第26
    5-270 頁），並有收款約定書為憑（見偵卷第51頁），顯然
    對明宏公司而言，被告藉客戶之名訂貨，以規避若以己之名
    向公司買貨需當場付清款項規定之行為，實已造成明宏公司
    對於貨款能否收回之風險評估陷於錯誤，始交付上述貨品，
    被告所為顯已構成詐欺取財犯行至明。檢察官未能審酌上情
    ，認被告此部分所為係業務侵占犯行云云，當非可採。
(六)、按刑法上之背信罪為一般的違背任務之犯罪，而同法之侵占
    罪，則專指持有他人所有物，以不法領得之意思，變更持有
    為所有，侵占入己者而言。又背信罪固以「違背任務之行為
    ，致生損害於本人之財產或其他利益」為要件，而所謂「其
    他利益」，固亦指財產利益而言。但財產權益，則涵義甚廣
    ，有係財產上現存權利，亦有係權利以外之利益，其可能受
    害情形更不一致，如使現存財產減少（積極損害），妨害財
    產之增加，以及未來可期待利益之喪失等（消極損害），皆
    不失為財產或利益之損害（最高法院30年上字第1778號判例
    、87年度臺上字第3704號判決意旨參照）。查被告於偵查中
    陳稱：我去附表編號11所示客戶『榕樹下─甲仙』處打麻將
    ，輸了錢，所以我就沒有跟客戶收該2 筆貨款，我告訴客戶
    說我回公司再處理等情（見偵卷第68頁），核與證人黃庭堅
    、黃正信、王方麗文（即客戶「榕樹下─甲仙」之負責人）
    於原審審理時具結證述被告有拿明宏公司貨款來抵消渠個人
    積欠王方麗文之債務情節一致（見原審卷第154 、196 、23
    8-245 頁），是被告確有擅自處分明宏公司貨款債權而用以
    抵銷渠個人債務之行為即屬事實。被告既未取得附表編號11
    兩筆貨款，檢察官認渠此部分所為係犯業務侵占罪云云，自
    屬有誤。惟衡以常情，雇主絕不可能容許員工擅自處分、挪
    用公司之貨款，且證人黃庭堅於原審審理時也證述：明志、
    明宏公司禁止業務員私下處分貨款債權或用貨款債權抵銷個
    人債務，公司每禮拜都開會，每位業務也都知道等語明確（
    見原審卷第268-270 頁），被告既屬智能正常之成年人，且
    身為明宏公司之業務員，對於業務員不能擅自處分、挪用公
    司之貨款此節，自無諉為不知之理。而被告將應收回之上開
    貨款用以抵銷個人債務，且事後未按時給付給明宏公司，自
    妨害明宏公司貨款之回收（即財產之增加），以及無法取得
    將來貨款所生之利息，或明宏公司用以周轉之利益（即未來
    可期待利益之喪失），致生損害於明宏公司之財產、其他利
    益。基此，被告就此部分所為，顯屬背信行為，檢察官認被
    告係犯業務侵占罪嫌云云，尚非的論。另起訴書固記載被告
    分於97年3 月31日、4 月25日將貨款6160元、7125元侵占云
    云，但查被告所為應屬背信行為已如上述，又依證人王方麗
    文於原審審理時證稱：「我和被告係約定1 次用全部借款金
    額抵貨款」等語明確（見原審卷第245 頁），顯可認被告應
    於97年4 月25日該日或其後某日時（97年4 月25日為本件被
    告第2 筆出貨給證人王方麗文之日期，見起訴書之附表、卷
    附出貨傳票，原審卷第78頁），始將卷存2 筆出貨傳票（見
    原審卷第74、78頁）上所載貨款一次性抵銷渠對證人王方麗
    文之欠款，而僅有一背信行為存在無疑，檢察官認被告有2
    次犯行，也非正確，同予指明。
(七)、綜上所述，被告前揭辯詞均不足採信，本件事證明確，被告
    有上開犯行堪以認定，應依法論科。
三、核被告所為，其附表編號1 至9 部分，均係犯刑法第336 條
    第2 項之業務侵占罪；其附表編號10部分，係犯同法第339
    條第1 項之詐欺取財罪；其附表編號11部分，係犯同法第34
    2 條第1 項之背信罪。檢察官就附表編號10-11 部分，漏未
    斟酌前開情事，均認被告係犯刑法第336 條第2 項之業務侵
    占罪，尚有未洽，惟其基本事實同一，各依法變更起訴法條
    逕予審理。被告於97年4 月25日該日或其後某日時，始將前
    揭2 筆貨款一次性抵銷渠對證人王方麗文之欠款，而僅有一
    背信行為已如前述，是檢察官就此認定，尚有未恰，自應更
    正如本判決附表編號11所示。被告係各於附表所示時間，分
    別將業務上持有，如附表編號1-9 所示之款項予以侵占，及
    為附表編號10之詐欺取財行為、編號11所示之違背渠之任務
    而致生損害於明宏公司財產、其他利益之行為，乃犯意各別
    ，行為互殊，均應予分論併罰。
四、原審以被告所犯業務侵占、詐欺取財及背信等犯行，罪證明
    確，並就附表編號10至11等部分，變更檢察官起訴法條，適
    用刑法第336 條第2 項、第339 條第1 項、第342 條第1 項
    ，第51條第5 款，刑法施行法第1 條之1 之規定，審酌被告
    正值壯年，不思由正當管道獲取財物，竟起意將渠保管之公
    司貨款加以侵占，又對明宏公司施用詐術取得前述財物，復
    違背任務，擅自處分明宏公司貨款債權，致生損害於明宏公
    司財產、其他利益，兼衡明志、明宏公司因此所受之損害數
    額，迄未與明志、明宏公司達成民事和解，賠償損害，暨其
    犯罪後之態度等一切情狀，各量處如附表所示之刑，並定應
    執行刑為有期徒刑1 年2 月。原審認事用法核無違誤，量刑
    亦稱妥適，被告上訴意旨仍執前詞否認犯罪，而指摘原判決
    有罪部分不當，為無理由，應予駁回。
五、原審判決無罪部分，檢察官未上訴而確定，併此敘明。
據上論斷，應依刑事訴訟法第368條，判決如主文。
本案經檢察官李門騫到庭執行職務。
中    華    民    國  100     年    9     月    8    日
                  刑事第六庭    審判長法  官  王憲義
                                      法  官  簡志瑩
                                      法  官  邱永貴
以上正本證明與原本無異。
不得上訴。
中    華    民    國  100     年    9     月    8    日
                                        書記官  盧雅婷
附錄本判決科刑之法條：
刑法第336 條（公務公益侵占罪、業務侵占罪）
對於公務上或因公益所持有之物，犯前條第1 項之罪者，處1 年
以上7 年以下有期徒刑，得併科5 千元以下罰金。
對於業務上所持有之物，犯前條第1 項之罪者，處6 月以上5 年
以下有期徒刑，得併科3 千元以下罰金。
前二項之未遂犯罰之。
刑法第339條
（普通詐欺罪）
意圖為自己或第三人不法之所有，以詐術使人將本人或第三人之
物交付者，處 5 年以下有期徒刑、拘役或科或併科 1 千元以下
罰金。
以前項方法得財產上不法之利益或使第三人得之者，亦同。
前二項之未遂犯罰之。
刑法第342條
（背信罪）為他人處理事務，意圖為自己或第三人不法之利益，
或損害本人之利益，而為違背其任務之行為，致生損害於本人之
財產或其他利益者，處5 年以下有期徒刑、拘役或科或併科1 千
元以下罰金。
前項之未遂犯罰之。
 附表（貨幣單位：新臺幣）
  ┌──┬──────┬──────────┬──────┬─────────┐
  │編號│ 犯罪時間   │    被告犯罪手法    │    金額    │    論罪科刑      │
  ├──┼──────┼──────────┼──────┼─────────┤
  │1   │96年12月28  │將客戶「聯鴻」交付之│4000元      │犯業務侵占罪，處有│
  │    │日或其後某日│貨款侵占入己        │            │期徒刑柒月。      │
  ├──┼──────┼──────────┼──────┼─────────┤
  │2   │96年12月31  │將客戶「新同光」交付│2萬5000元   │犯業務侵占罪，處有│
  │    │日或其後某日│之貨款侵占入己      │            │期徒刑捌月。      │
  ├──┼──────┼──────────┼──────┼─────────┤
  │3   │97年3月3    │將客戶「仙進─檳」交│5550元（起訴│犯業務侵占罪，處有│
  │    │日或其後某日│付之貨款侵占入己    │書誤載為5500│期徒刑柒月。      │
  │    │            │                    │元）        │                  │
  ├──┼──────┼──────────┼──────┼─────────┤
  │4   │97年3月25日 │將客戶「仙進─檳」交│8250元      │犯業務侵占罪，處有│
  │    │或其後某日  │付之貨款侵占入己    │            │期徒刑柒月。      │
  ├──┼──────┼──────────┼──────┼─────────┤
  │5   │97年3月26日 │將客戶「你會紅」（王│9545元      │犯業務侵占罪，處有│
  │    │或其後某日  │啟全）交付之貨款侵占│            │期徒刑柒月。      │
  │    │            │入己                │            │                  │
  ├──┼──────┼──────────┼──────┼─────────┤
  │6   │97年4月9日  │將客戶「你會紅」（王│2萬980元    │犯業務侵占罪，處有│
  │    │或其後某日  │啟全）交付之貨款侵占│            │期徒刑捌月。      │
  │    │            │入己                │            │                  │
  ├──┼──────┼──────────┼──────┼─────────┤
  │7   │97年4月21日 │將客戶「仕鴻」交付1 │2850元      │犯業務侵占罪，處有│
  │    │或其後某日  │萬742 元之貨款侵占入│            │期徒刑柒月。      │
  │    │            │己                  │            │                  │
  ├──┼──────┼──────────┼──────┼─────────┤
  │8   │97年5月2日  │將客戶「順正─檳」交│1萬6000元   │犯業務侵占罪，處有│
  │    │或其後某日  │付之貨款侵占入己    │            │期徒刑捌月。      │
  ├──┼──────┼──────────┼──────┼─────────┤
  │9   │97年5 月2 日│將客戶「賀買」交付之│2萬7750元   │犯業務侵占罪，處有│
  │    │或其後某日  │貨款侵占入己        │            │期徒刑捌月。      │
  ├──┼──────┼──────────┼──────┼─────────┤
  │10  │97年3月14日 │向明宏公司佯稱被告所│5510元      │犯詐欺取財罪，處有│
  │    │或其後某日  │虛擬之客戶「資源回收│            │期徒刑月。      │
  │    │            │─杉林」要訂貨，致明│            │                  │
  │    │            │宏公司陷於錯誤，出貨│            │                  │
  │    │            │至知情之另一客戶「美│            │                  │
  │    │            │樹檳榔攤」後，由「美│            │                  │
  │    │            │樹檳榔攤」老闆娘代收│            │                  │
  │    │            │貨品，被告再前往取貨│            │                  │
  │    │            │載至他處            │            │                  │
  ├──┼──────┼──────────┼──────┼─────────┤
  │11  │97年4月25日 │未經明宏公司同意，擅│1 萬3285元（│犯背信罪，處有期徒│
  │    │或其後某日  │將渠職務上應收回客戶│有2 筆貨款，│刑肆月。          │
  │    │            │「榕樹下─甲仙」之貨│分別為6160元│                  │
  │    │            │款債權用以抵銷渠個人│、7125 元） │                  │
  │    │            │欠該客戶負責人王方麗│            │                  │
  │    │            │文之債務，以此方式為│            │                  │
  │    │            │違背任務之行為，而致│            │                  │
  │    │            │生損害於明宏公司    │            │                  │
  └──┴──────┴──────────┴──────┴─────────┘